# 出售部分子公司股权，丧失控制权合并处理

提问人：destinlee 时间：2017-10-19 08:54:05
出售部分子公司股权丧失对该子公司控制权。出售后，母公司单体报表将剩余股权按照权益法核算，合并层面将剩余股份按照公允价值核算（子公司股权非上市公司，按照评估价值确定）。 合并层面有如下几个困惑：
1. 合并层面长期股权投资与母公司单体报表长期股权投资价值不一致，是否需要确认递延所得税？
2. 合并层面长期股权投资在出售时按照公允价值确认，之后的按照什么原则核算了？母公司单体是按照权益法核算了，合并层面是每年度进行评估，根据评估价值变动合并层面价值（即参照交易性金融资产核算）？

回答人：chenyiwei
1 、 应确认递延所得税负债，对应于“所得税费用——递延所得税费用”。 2 、既然单体层面已经按权益法核算，说明剩余股权仍保留重大影响，同样合并层面也应按权益法核算，但两个层面上的权益法核算基础和长期股权投资、投资收益的计量金额是不同的。
合并报表层面应相当于新取得一项对联营企业的股权投资，以丧失控制权之日的公允价值作为投资成本，后续也按该处置日公允价值为基础对资产的折旧、摊销等进行调整，在此基础上确认投资收益。

提问人：destinlee 时间：2017-10-19 11:37:58
谢谢陈版，关于第 2 点是否理解为单体与合并层面按照不同计价基础进行权益核算。两者间计价基础差异按照相关资产的剩余年限逐年调平？这样可能出现，合并层面出售当年巨大投资收益，以后年度亏损或者持平（实际子公司经营正常，调整公允价值与账面价值间差异导致）；

回答人：chenyiwei
与使用年限有限的可辨认资产的计量相关的差异可以随着日后这些资产的逐年折旧、摊销调平，但合并报表层面的剩余股权公允价值中还会包含一部分个别报表投资成本中未确认的“准商誉”因素，可能不能消除。